

Gean Patricio Ponce Oto

CONTACTO

098 4655 005

geanotoponce95@gmail.com

Quito, Ecuador

PERFIL

Ofrecer y desempeñar mis capacidades consiguiendo un resultado favorable en la labor y área asignada,

además, conseguir a través de la confianza en mí depositada una experiencia que enriquezca mi desempeño

laboral y desarrollo personal, junto con el orgullo de poder formar parte de su equipo de trabajo.

EXPERIENCIA PROFESIONAL

La Niña – Restaurante artesanal | Mayo 2022 – Julio 2022

Mesero polifuncional, Quito

Tareas:

- Atención al cliente
- Lavado de platos
- Limpieza del restaurante
- Contabilización de las ganancias

La Liqo | 2021 - 2022

Vendedor Comercial, Quito

Tareas:

- Atención al cliente
- Llevar la contabilidad de las ventas
- Realizar los pedidos de ventas online
- Llevar a cabo el inventario de produtos disponibles

IMPORTADORA SOLIS | junio - 2020

Diseñador Digital, Quito

Tareas:

- Desarrollo de catálogo de mercadería
- Llevar a cabo el inventario de produtos disponibles

Profeso Privado | 2019 - 2020

Profesor privado de educación básica, Quito

Tareas:

- Impartir el conocimiento solicitado
- Realizar tareas dirigidas de múltiples asignaturas
- Gestionar el avance de los estudiantes

Ayudante de informática | 2022

Quito

Tareas:

- Organización del trabajo dentro de la plataforma
- Seguimiento y autorización de proyectos
- Elaboración de diagramas digitales

EDUCACIÓN

2020 | Quito-Ecuador

Bachiller en Ciencias

Unidad Educativa Amazonas

2015 | Quito-Ecuador

Certificado de relaciones humanas y superación personal

Fundación Santander – Centro de Estudios Internacionales

HABILIDADES

- Facilidad de palabra
- Ofimática
- Trabajo en equipo
- Deseos de aprender
- Proactividad

REFERENCIAS

Enrique Narvaez

Jefe de Local Comercial Teléfono: 099 947 3277 E-mail: enkiquenaba@gmail.com

Soraya Solis

Gerente General Teléfono: 2910648

E-mail: granizosolisimp@gmail.com

Martha Moreira

Vendedora Comercial Teléfono: 099 085 5943

E-mail: moreiramartha48@gmail.com

Valeria Quintanilla

Ingeniera en sistemas Teléfono: 099 566 5974

E-mail:

valeria.quintanilla.carrera@gmail.com

IDIOMAS

Español: Nativo

Inglés: Básico